【裁判字號】    95,訴,153
【裁判日期】    950316
【裁判案由】    毒品危害防制條例
【裁判全文】
臺灣高雄地方法院刑事判決               95年度訴字第153號
公  訴  人  臺灣高雄地方法院檢察署檢察官
被      告  乙○○
上列被告因毒品危害防制條例案件，經檢察官提起公訴（94年度
偵字第9851號）及移送併辦（95年度毒偵字第141 號），被告於
本院準備程序中為有罪之陳述，經合議庭裁定由受命法官依簡式
審判程序獨任審理，本院判決如下：
    主  文
乙○○連續施用第一級毒品，累犯，處有期徒刑拾月。扣案海洛
因毒品壹包（淨重零點零柒公克、空包裝重零點貳零公克），沒
收銷燬之。
    事  實
一、乙○○前於民國91年間，因侵占案件，經台灣高等法院以92
    年度上易字第1879號判處有期徒刑5 月確定，於93年8 月4
    日縮刑期滿。另於89年間，因施用毒品案件，經本院以89年
    度毒聲字第172 號裁定送觀察、勒戒後，認有繼續施用毒品
    之傾向，再以89年度毒聲字第938 號裁定令入戒治處所施以
    強制戒治1 年，嗣於戒治期間，因戒治成效經評定為合格，
    認無繼續戒治之必要，經本院以89年度毒聲字第4798號裁定
    停止戒治，所餘戒治期間付保護管束，並於90年1 月15 日
    強制戒治期滿。詎仍不知悔改，明知海洛因業經公告列為毒
    品危害防制條例第2 條第2 項之第一級毒品，不得非法持有
    、施用，竟於前開強制戒治執行完畢後之5 年內，基於施用
    第一級毒品之概括犯意，分別於94年11月21日、同年12 月2
    日中午時分，在高雄市左營地區公廁內，以將海洛因粉末摻
    入香菸內吸食之方式，連續施用海洛因各1 次。嗣為警分於
    ：(一)94年11月21日下午2 時43分許，在高雄縣鼓山區○○路
    31 號 前查獲。(二)94年12月2 日下午4 時30分許，在高雄市
    左營區○○○路492 巷28弄86號前查獲，並扣得海洛因毒品
    1 包（淨重0.07公克、空包裝重0.20公克）。
二、案經高雄市政府警察局鼓山分局報請臺灣高雄地方法院檢察
    署檢察官偵查起訴，及移送併案審理。
    理  由
一、按本件被告乙○○所犯係死刑、無期徒刑、最輕本刑為3 年
    以上有期徒刑以外之罪，其於準備程序就前揭被訴事實為有
    罪之陳述，經受命法官告知簡式審判程序之旨，並聽取其與
    公訴人之意見後，本院認無不得或不宜改依簡式審判程序進
    行之處，爰依刑事訴訟法第273 條之1 第1 項、第284 條之
    1 ，裁定本件由受命法官獨任進行簡式審判程序，合先敘明
    。
二、上揭事實，業據被告於本院審理中自白不諱，而其先後2 次
    為警查獲時所採取之尿液，經送請高雄市立凱旋醫院檢驗結
    果，呈嗎啡陽性反應，有該醫院94年11月28日轉碼編號A000
    00000 號、94年12月12日轉碼編號A00000000 號濫用藥物尿
    液檢驗報告及嫌疑人尿液代碼對照表各2 份附卷可稽。另被
    告於94年12月2 日遭查獲扣案之白色粉末1 包，經送請法務
    部調查局檢驗結果，認含第一級毒品海洛因成分（淨重0.07
    公克、空包裝重0.20公克），有該局95年2 月13日調科壹字
    第220022171 號鑑定通知書1 紙存卷可參，足認扣案白粉即
    係海洛因毒品無訛。被告上開自白核與事實相符，自可採為
    認定事實之證據。從而，被告施用第一級毒品海洛因之事實
    ，堪以認定。另被告於89年間，因施用毒品案件，經本院以
    89年度毒聲字第172 號裁定送觀察、勒戒後，認有繼續施用
    毒品之傾向，再以89年度毒聲字第938 號裁定令入戒治處所
    施以強制戒治1 年，嗣於戒治期間，因戒治成效經評定為合
    格，認無繼續戒治之必要，經本院以89年度毒聲字第4798
    號裁定停止戒治，所餘戒治期間付保護管束，並於90年1 月
    15日強制戒治期滿之事實，有臺灣高等法院被告前案紀錄表
    、台灣高雄地方法院檢察署刑案資料查註紀錄表各1 紙在卷
    可稽，被告於前開強制戒治執行完畢後5 年內，再犯
    本件施用毒品罪事證明確，應依法論科。
三、查海洛因屬毒品危害防制條例第2 條第2 項所稱之第一級毒
    品，不得持有、施用。被告竟持之以施用，核其所為，係犯
    毒品危害防制條例第10條第1 項之施用第一級毒品罪，其施
    用毒品前後持有該毒品之低度行為，應被其施用之高度行為
    所吸收，不另論罪。又被告先後多次施用海洛因毒品犯行，
    時間緊接、手法及罪名均同，顯係基於概括犯意而為之，為
    連續犯，應論以一罪，並加重其刑。又公訴意旨雖未述及前
    開被告於94年12月2 日中午某時，施用海洛因毒品之犯行，
    惟因該部分犯行與前經起訴之被告於94年11月21日中午某時
    ，施用海洛因毒品1 次之犯行間，有連續犯裁判上一罪之關
    係，應為起訴效力所及，自在本院所得審理之範圍。另被告
    於91年間，因侵占案件，經台灣高等法院以92 年 度上易字
    第1879號判處有期徒刑5 月確定，於93年8 月4日 縮刑期滿
    之事實，可參卷附臺灣高等法院被告前案紀錄表、台灣高雄
    地方法院檢察署刑案資料查註紀錄表自明，其於上開徒刑執
    行完畢後5 年內，再犯本件最重本刑為有期徒刑以上之罪，
    為累犯，應依刑法第47 條 之規定加重其刑，並遞加重之。
    爰審酌被告前有施用毒品之不良素行，歷經觀察、勒戒及強
    制戒治程序後，仍未能徹底戒絕毒品，顯見意志不堅，且有
    失政府制定毒品危害防制條例之立法美意，本不宜寬貸，惟
    念其施用毒品乃自戕一己之身體健康，尚未害及他人，且犯
    後尚知坦承犯行等一切情狀，量處如主文所示之刑，以資儆
    懲。扣案白色粉末1 包，經送檢驗結果係第一級毒品海洛因
    等情，已如上述，應依毒品危害防制條例第18條第1 項前段
    規定宣告沒收銷燬之。至前開海洛因毒品之包裝因包覆毒品
    ，其上顯留有該毒品殘渣，衡情自難與之剝離，亦應整體視
    之為毒品，連同該包裝併予宣告沒收銷燬之。此外，鑑驗耗
    用之海洛因既已滅失，自無庸宣告沒收銷燬，併此敘明。
據上論斷，應依刑事訴訟法第273 條之1 第1 項、第299 條第1
項前段，毒品危害防制條例第10條第1 項、第18條第1 項前段，
刑法第11條、第56條、第47條，判決如主文。
本案經檢察官甲○○到庭執行職務。
中    華    民    國    95    年    3     月    16    日
                  刑事第十二庭  法  官  黃宗揚
以上正本證明與原本無異。
如不服本判決，應於收受送達後10日內向本院提出上訴書狀。
中    華    民    國    95    年    3     月    16    日
                                書記官  王壹理
毒品危害防制條例第10條
施用第一級毒品者，處 6 月以上 5 年以下有期徒刑。


司法院資訊處製作；財團法人民間司法改革基金會備份。
